臺灣臺南地方法院交通事件裁定　　　　100年度交聲字第698號
原處分機關　交通部公路總局嘉義區監理所臺南監理站
異　議　人
即受處分人　許銘哲
上列受處分人因違反道路交通管理處罰條例案件，對於交通部公
路總局嘉義區監理所臺南監理站民國100年8月22日所為之裁決處
分（處分案號：嘉監南字第裁74-BDB026759號）聲明異議，本院
裁定如下：
    主    文
異議駁回。
    理    由
一、原處分意旨略以：異議人許銘哲於民國100年6月26日19時51
    分許，駕駛車牌號碼3HD-576號重型機車（下稱系爭機車）
    ，行經高雄市○○路與中華路口處闖紅燈，經高雄市政府警
    察局交通警察大隊（下稱舉發機關）員警以「行經有燈光號
    誌管制之交岔路口闖紅燈者」為由予以製單，嗣原處分機關
    即交通部公路總局嘉義區監理所臺南監理站以異議人違規事
    實明確，依道路交通管理處罰條例第53條第1項、第63條第1
    項第3款及違反道路交通管理事件統一裁罰基準表之規定，
    裁處異議人罰鍰新臺幣（下同）1,800元，並加記違規點數3
    點等語。
二、聲明異議意旨略以：異議人不否認其有違規之事實，而以違
    規路口自100年5月起突然開始執行逕行拍照舉發，主管機關
    未能提早通知用路人，以致保護該地區居民安全之美意大打
    折扣，且本件違規時間為100年6月26日，而舉發機關於同年
    7月28日沖洗照片，舉發機關遲至同年8月12日方通知異議人
    ，時間長達47日，舉發機關員警遲不舉發異議人，以致異議
    人不知該處有闖紅燈拍照而遭連續開罰達5次，造成異議人
    經濟上重大壓力。又違規路口處僅設置有「測速照相」警示
    標語，並未設置其他違規警示標示，顯有誤導人民之虞，主
    管機關漏未於該路口設置「違規照相」之告示牌，實屬主管
    機關之疏漏，爰聲明異議，請求撤銷原處分等語。
三、按汽車駕駛人，行經有燈光號誌管制之交岔路口闖紅燈者，
    處1,800元以上5,400以下罰鍰；汽車駕駛人有道路交通管理
    處罰條例第53條第1項情形者，除依原條款處罰鍰外，並予
    記點3點，道路交通管理處罰條例第53條第1項、第63條第1
    項第3款亦分別定有明文。
四、經查：
  (一)舉發機關以異議人於上揭時、地有闖紅燈之違規予以製單舉
    發，原處分機關則以異議人有上揭違規為由，裁處異議人罰
    鍰1,800元，並加記違規點數3點之事實，有原處分機關100
    年8月22日嘉監南字第裁74-BDB026759號裁決書、舉發機關
    100年8月10日高市警交相字第BDB026759號舉發通知單等件
    在卷為證。
  (二)又舉發機關於舉發本件違規行為時，即提出有違規採證照片
    2幀予異議人，經查上開違規採證照片內容，系爭機車於路
    口紅燈啟動3.62秒時，車輛已穿越停止線，車頭部分並侵入
    行人穿越道；而於紅燈啟動4.2秒時，系爭機車已前行通過
    行人穿越道，又照片中系爭機車上之駕駛人雙腳均未著地，
    系爭機車於違規行為時均處於行進狀態等情，有該採證照片
    在卷可稽（本院卷第94頁），故本件異議人之違規行為已臻
    明確。
  (三)又按行為有連續或繼續之狀態者，自行為終了之日起，逾3
    個月不得舉發，道路交通管理處罰條例第90條前段定有明文
    。查本件違規行為日為100年6月26日，依上揭規定，本件應
    於100年9月25日前舉發，方屬適法。又舉發機關係於100年8
    月10日即製開本件舉發通知單，並以異議人之戶籍地臺南市
    歸仁區○○○街12巷5號為送達地點寄送，此有本件舉發通
    知單在卷可佐，故舉發道路交通管理事件之舉發程序，尚屬
    適法，異議人指摘舉發機關遲至違規日47日後方舉發本件違
    規云云，並無理由。
  (四)末按汽車駕駛人之行為有行車速度超過規定之最高速限或低
    於規定之最低速限情行，當場不能或不宜攔截製單舉發者，
    ，得採用固定或非固定式科學儀器取得證據資料逕行舉發之
    惟需於一般道路須至少於100公尺，於高速公路、快速公路
    須至少於300公尺前，明顯標示之，道路交通管理處罰條例
    第7條之2第1項第9款、第2項定有明文。故就道路交通管理
    處罰條例中，僅就「行車速度超過規定之最高速限或低於規
    定之最低速限」違規行為之逕行舉發，定有需設立警示標誌
    之規定，至於道路交通管理處罰條例第7條之2第1項第1款之
    「闖紅燈」違規行為，並無明文需設置警告標誌之規定。況
    異議人考領有重型機車駕駛執照，本應知悉闖紅燈屬重大交
    通違規行為卻仍執意違規，其違規行為本屬可議，異議人不
    思檢討，反指摘主管機關未為宣導闖紅燈將拍照取締，以致
    其多次違規云云，此等卸責之詞，殊不足採。基此，異議人
    既有本件闖紅燈之違規行為已堪認定，本院亦查無其他舉發
    程序之瑕疵存在，原處分就此裁罰異議人罰鍰1,800元，並
    加記違規點數3點，並無違誤。
  (五)綜上所述，異議人於前述時、地有闖紅燈之違規事實既可認
    定，則原處分機關裁處異議人罰鍰1,800元並加記違規點數3
    點部分，經核於法尚無違誤，異議人本件異議並無理由，應
    予駁回。
五、據上論斷，應依道路交通管理處罰條例第87條第2項、道路
    交通事件處理辦法第18條，裁定如主文。
中    華    民    國    100    年    9    月    30   日
                        交通法庭  法  官  黃聖涵
以上正本證明與原本無異。
如不服本裁定，應於收受送達後5日內向本院提出抗告狀。（應
附繕本）
                                  書記官  吳揆滿
中    華    民    國   100    年    10    月    3     日